臺灣高等法院交通事件裁定　　　　　　 94年度交抗字第558號
抗　告　人
即受處分人　甲○○
上列抗告人因違反道路交通管理處罰條例案件，不服臺灣臺北地
方法院，中華民國94年6月28日所為裁定（94年度交聲字第480號
），提起抗告，本院裁定如下：
    主  文
抗告駁回。
    理  由
一、抗告人即受處分人抗告意旨略以：警方並未提出抗告人違規
    之事證，深覺公權力行使不當，影響民眾之權益；且警方於
    案發前係駕駛四輪之警車，並將警車停在路中央等語。
二、查抗告人於民國九十四年四月二十五日上午八時五十二分許
    ，騎乘車牌號碼ＣＬＰ－七七三號重型機車，行經臺北市○
    ○街一八二號前時，因於騎乘機車之行駛中使用手持式行動
    電話，經警方攔停，製單舉發之事實，已經舉發本案之警員
    李慶雄於原審法院訊問時證述明確，且有李慶雄開立之舉發
    違反道路交通管理事件通知單可按，抗告人所辯無違規之事
    證云云，與事實不符。其次，抗告人並不否認有於上開時、
    地騎乘前揭重型機車經警員李慶雄以違規使用行動電話為由
    攔停之事實。抗告人雖始終否認違規，辯稱：其係在靠邊停
    車後始接聽電話，而非行駛狀態中云云。惟查，抗告人果係
    於停靠路邊後始使用行動電話，衡諸常情，其時正駕駛小客
    車巡邏中且與抗告人無任何瓜葛之李慶雄實無任意攔停之理
    。抗告人另指舉發當時警員係駕駛警用小客車而非騎乘機車
    ，且其時路上有塞車情形，若抗告人違規使用行動電話，不
    僅不會遇到警員，警員也取締不到抗告人，況警員還把車子
    停在路中央云云。惟查，本院所應審酌者係抗告人是否違規
    使用行動電話，警員取締之方法或態度是否妥當，核屬行政
    上應予監督事宜，與抗告人是否違規無直接關連。基於同一
    之理由，警員於舉發當時係騎乘機車抑駕駛警用小客車，亦
    與抗告人是否違規使用行動電話無關。又抗告人若違規使用
    行動電話且有心逃避駕駛汽車之警員之當場舉發，固可利用
    塞車機會鑽出車陣。然李慶雄明確證指：他接聽了十幾秒，
    當時我就跟在他後面監看了十幾秒才攔停等語（見原審卷第
    二十頁反面）。亦即警員在舉發前係在抗告人之後方，且有
    十秒以上之監看，抗告人之車牌當已被掌握。若抗告人有不
    服指揮稽查而逃逸，或拒絕停車接受稽查而逃逸，警員不僅
    可以當場舉發（見道路交通管理處罰條例第七條之二第一項
    第四款），更應處罰抗告人三千元以上六千元以下之罰鍰（
    同條例第六十條第一項）。依上所述，抗告人以其騎機車，
    警員駕駛小客車為由，作為其未違規之理由，實不能採信。
三、綜上所述，抗告人有於前揭時、地騎乘上開重型機車行駛中
    ，持用行動電話通話之違規事實，可以認定。原處分機關依
    前揭規定就抗告人違規之行為裁處抗告人一千元罰鍰，並無
    違誤，原審據此駁回抗告人異議之聲請，經核並無不合。抗
    告意旨猶執前詞指摘原裁定不當，為無理由，應予駁回。
據上論斷，應依道路交通案件處理辦法第二十六條、刑事訴訟法
第四百十二條，裁定如主文。
中　　華　　民　　國　　94　　年　　8 　　月　　23　　日
                  交通法庭審判長法　官  吳啟民
                              　法  官  吳  燦
                                法  官  林瑞斌
以上正本證明與原本無異。
不得再抗告。
                                書記官  陳思云
中　　華　　民　　國　　94　　年　　8 　　月　　24　　日
